【裁判字號】    89,上易,2082
【裁判日期】    890629
【裁判案由】    毀損
【裁判全文】
臺灣高等法院刑事判決                          八十九年度上易字第二八二號
    上  訴  人
    即  被  告  乙○○
右上訴人因毀損案件，不服臺灣板橋地方法院八十八年度易字第二一五七號，中華民
國八十八年十一月三日第一審判決（起訴案號：臺灣板橋地方法院檢察署八十七年度
偵字第二一七○四號）提起上訴，本院判決如左：
    主      文
上訴駁回。
    事      實
一、乙○○原為輝慶企業有限公司（以下簡稱輝慶公司）負責人，與其妻甲○○感情
    不睦，嗣乙○○犯有通姦罪及傷害罪，經台灣板橋地方法院民事庭判決乙○○通
    姦罪部份應給付甲○○新台幣（下同）五十萬元（八十七年訴字第一二四號判決
    ），傷害罪部份應給付甲○○十五萬元（八十七年訴字第一二五號判決），兩案
    分別於民國八十七年六月四日及八十七年五月二十一日確定。詎乙○○於將受強
    制執行之際，竟意圖損害甲○○之債權，於八十七年六月九日將輝慶公司其所有
    之出資額十九萬元讓與其父顏雲霖，以致甲○○強制執行無著。
二、案經甲○○訴請臺灣板橋地方法院檢察署檢察官偵查起訴。
    理      由
一、訊據上訴人即被告乙○○，矢口否認前揭犯行，辯稱：輝慶公司因資金不夠，還
    欠銀行錢，遂由伊父顏雲霖出資一百萬元，但要伊把公司負責人改成伊父顏雲霖
    的名字，伊父顏雲霖要監督公司，伊並無損害告訴人甲○○之債權之意思；且伊
    名下之不動產第一順位抵押權係台北縣新莊市農會之抵押權一百六十萬元，第二
    順位係告訴人甲○○擅自設定抵押三百萬元，已足清償告訴人甲○○之債權六十
    五萬元云云。
二、經查：右揭事實，業據告訴人甲○○指訴綦詳，並有民、刑事判決書及民事判決
    確定證明書影本各二紙在卷足憑。而被告於偵查時從未提及公司改組及積欠其父
    親股款、借款之事，被告於審判時主張積欠其父一百萬元云云，已有可疑，再者
    ，縱可認被告之父顏雲霖對被告之債權係為真實，但債務人之財產，係供全體債
    權人之總擔保，被告亦應保留其公司股份，由顏雲霖及全部債權人依比例受償，
    而不得私自使其父之債權優先受償，致其他債權人均執行無著。被告於告訴人甲
    ○○前揭民事判決勝訴確定之後，將公司股份讓與其父優先受償，其目的顯在於
    使告訴人甲○○執行無著，被告有毀損告訴人甲○○債權之故意甚明。至被告名
    下之不動產即台北縣新莊市○○街十四巷八弄十號四樓之房地，告訴人甲○○於
    八十六年五月間已設有第二順位之抵押權三百萬元，且該房地上尚有第一順位抵
    押權一百六十萬元，有土地謄本附卷可憑，該房地價值尚不足清償第一、二順位
    之抵押權，此為被告所不否認，該房地自不足以為告訴人甲○○前揭六十五萬元
    普通債權之擔保，告訴人甲○○前揭六十五萬元之債權仍屬「執行無著」之狀態
    。又被告雖辯稱告訴人甲○○前揭抵押權係偽造，況該三百萬元抵押權，已足清
    償告訴人甲○○之債權六十五萬元云云，惟被告並未提出任何民、刑事確定判決
    以證明該三百萬元抵押權確為告訴人甲○○偽造，況該三百萬元抵押權係於八十
    六年五月間即已設定，而本件甲○○六十五萬元普通債權係發生於八十七年五月
    及八十七年六月間，兩者並無關聯性。是被告所辯尚難採信，本件罪證明確，被
    告犯行洵堪認定，應予依法論科。
二、核被告乙○○所為，係犯刑法第三百五十六條之毀損債權罪。
三、原審認被告罪證明確，適用刑法第三百五十六條、第四十一條，罰金罰鍰提高標
    準條例第一條前段、第二條之規定，並審酌被告與告訴人係夫妻關係，本件犯罪
    動機起源於家庭糾紛、所生之危害及被告犯罪後之態度等一切情狀，量處被告有
    期徒刑三月，如易科罰金以三百元（銀元）折算壹日。認事用法，核無不合，量
    刑亦屬適當。被告上訴意旨猶執前詞否認犯罪，而指摘原判決不當，為無理由，
    應予駁回。
據上論斷，應依刑事訴訟法第三百六十八條，判決如主文。
本案經檢察官劉靜婉到庭執行職務。
中     華     民     國    八十九   年       六       月     二十九     日
                             臺灣高等法院刑事第十五庭
                                 審判長法  官  房  阿  生
                                       法  官  胡  泉  田
                                       法  官  雷  元  結
右正本證明與原本無異。
不得上訴。
                                       書記官  梁  雅  華
中     華     民     國    八十九   年       六       月      三十      日
附錄：本案論罪科刑法條全文
刑法第三百五十六條
債務人於將受強制執行之際，意圖損害債權人之債權，而毀壞，處分或隱匿其財產者
，處二年以下有期徒刑、拘役或五百元以下罰金。


司法院資訊處製作；財團法人民間司法改革基金會備份。
